nb: Type tut på mugge: Gooseneck; Smal; Avrundet; Skarp vinkel; Bred leppe; Annet
zh-TW: 壺嘴樣式: 鵝頸管; 狹窄型; 圓形; 尖角; 寬口; 其他
fi: Kannun nokan tyyli: Hanhenkaula; Kapea; Pyöristetty; Teräväkulmainen; Leveähuulinen; Muu
sk-SK: Tvar výlevky džbánu: Esovité prehnutie; Úzky; Zaoblený; Ostrouhlá; Široký okraj; Iné
pt-PT: Estilo do bico do jarro: Pescoço de ganso; Estreito; Arredondado; Ângulo agudo; Lábio largo; Outro
es: Estilo de pico de la jarra: Cuello de cisne; Angosto; Redondeado; Ángulo agudo; Borde ancho; Otros
vi: Kiểu vòi bình rót: Cổ ngỗng; Hẹp; Tròn trịa; Góc nhọn; Miệng rộng; Khác
ko: 피처 주입구 스타일: 구즈넥; 좁음; 둥근; 날카로운 각도형; 넓은 입술형; 기타
el: Στυλ στομίου κανάτας: Λαιμού χήνας; Στενό; Στρογγυλεμένο; Οξεία γωνία; Φαρδύ χείλος; Άλλο
hu: Kancsó kiöntőjének stílusa: Libanyak; Keskeny; Lekerekített; Éles szögű; Széles nyílás; Egyéb
bg-BG: Тип чучур на кана: Гъша шия; Тясно; Заоблено; Остър ъгъл; Широк наливник; Друго
hr-HR: Stil izljeva vrča: Gooseneck platforma; Uski; Zaobljena; Oštri kut; Široki prorez; Ostalo
tr: Sürahi ağızlık stili: Kuğu boynu; Dar; Yuvarlak uçlu; Keskin açılı; Geniş dudak; Diğer
lt-LT: Nurodo dekoravimo antgalio formą ar dizainą: Gooseneck; Siauras; Apvalus; Aštrių kampų; Plati lūpa; Kita
it: Stile del beccuccio della caraffa: Collo d’oca; Stretta; Arrotondata; Angolo acuto; Labbro largo; Altro
pl: Typ wylewki dzbanka: Łabędzia szyjka; Wąskie; Zakrąglone; Ostry kąt; Szeroki wylew; Pozostałe
fr: Style du bec verseur du pichet: En forme de col de cygne; Étroit; Arrondi; Angle aigu; Lèvre large; Autre
de: Ausgussstil: Schwanenhals; Eng; Gerundet; Scharfkantig; Weite Öffnung; Sonstiges
cs: Styl hubičky džbánku: Husí krk; Úzké; Zaoblené; S ostrým úhlem; S širokým okrajem; Jiné
pt-BR: Estilo de bico de jarro: Gooseneck; Estreito; Arredondado; Ângulo agudo; Borda larga; Outro
en: Pitcher spout style: Gooseneck; Narrow; Rounded; Sharp angled; Wide lip; Other
zh-CN: 壶嘴样式: 鹅颈式; 窄口; 圆口; 尖角; 宽口; 其他
nl: Stijl van schenktuit van kan: Zwanenhals; Smal; Afgerond; Schuin toelopend; Brede lip; Overig
sl-SI: Slog dulca vrča: Gooseneck; Ozek; Zaokrožena; Ostro kotno; Široka ustnica; Druga
da: Kandetuds design: Svanehals; Smal; Afrundet; Skarpvinklet; Bred mund; Andet
th: รูปแบบของปากเหยือก: แบบคอห่าน; แคบ; โค้งมน; ปากเทมุมแหลม; ปากเทกว้าง; อื่นๆ
ro-RO: Stilul ciocului de ulcior: Gât de gâscă; Îngust; Rotunjit; Unghi ascuțit; Buză largă; Altele
sv: Kanna med hällpip: Flaktrailer; Smal; Avrundad; Skarp vinklad; Bred läpp; Övrigt
ru: Форма носика кувшина: «Гусиная шея»; Узкий; Округлый; Остроугольный; Широкий край; Другой
ja: ピッチャー注ぎ口のスタイル: グースネック; ナロー; ラウンド; 鋭角; ワイドリップ; その他